臺灣高等法院臺中分院刑事判決　　　　　　　　　　九十三年度上訴字第五二號
　　上　訴　人
　　即　被　告　戊○○
　　指定辯護人　本院公設辯護人　甲○○
右上訴人因違反槍砲彈藥刀械管制條例案件，不服臺灣台中地方法院九十二年度訴字
第二六一八號中華民國九十三年二月二十四日第一審判決（起訴案號：臺灣台中地方
法院檢察署九十二年度偵字第一四八四六號），提起上訴，本院判決如左：
    主      文
原判決撤銷。
戊○○未經許可製造可發射子彈具有殺傷力之槍枝，累犯，處有期徒刑伍年捌月，併
科罰金新台幣壹拾萬元，罰金如易服勞役，以銀元參佰元即新台幣玖佰元折算壹日。
扣案之槍枝管制編號0000000000號、0000000000號改造手槍各
壹支（均含彈匣）、膛炸槍管壹支、鑽頭拾支、砂輪機壹台、砂布貳片、銼刀貳支均
沒收。
    事      實
一、戊○○曾於民國（下同）八十九年間犯竊盜罪，經台灣台南地方法院於九十年四
    月三十日判處有期徒刑四月，同年六月二十六日確定，於九十年七月二十四日執
    行完畢，詎仍不知悔改，基於防身自衛，於九十二年六月十五日上網向「華山模
    型店」分別以新台幣（下同）六千五百元及四千三百元之代價購得仿ＷＡＬＴＨ
    ＥＲ廠半自動手槍製造之玩具手槍及仿ＢＥＲＥＴＴＡ廠半自動手槍製造之玩具
    手槍各一把並附贈未具有殺傷力之子彈一包，隔二日收到前開玩具手槍之後，隨
    即在當晚至五金行購買砂輪機（有鑽頭配件）、銼刀、砂布、鋁管等物，擬供改
    造前開玩具手槍之用，同月即未經許可在台中縣大雅鄉○村○○街一八一號，以
    其所有之砂輪機及所附之鑽頭將鋁管切割成與玩具手槍槍管一樣之長度，將玩具
    手槍槍管拆下，再用瞬間膠水（未扣案）粘上玩具手槍槍管位置，於九十二年六
    月底將前開二支玩具手槍改造成可發射子彈具有殺傷力之手槍（槍枝管制編號0
    000000000 (ＷＡＬＴＨＥＲ廠）及0000000000號 (ＢＥＲ
    ＥＴＴＡ廠）），嗣於九十二年七月二十二日十七時二十分許為警持搜索票在戊
    ○○上開住處查獲，並扣得前開改造手槍二枝（槍枝管制編號為0000000
    000、0000000000號）及其所有之供改造手槍用之砂輪機一台、鑽
    頭十支、槍管一支 (已膛炸 )，預備供改造手槍用之砂布二片、銼刀二支暨彈簧
    四條、塑膠槍管一支、金屬管三支、未具殺傷力之子彈成品十顆（其中三顆業經
    試射滅失）、改造子彈半成品一百六十二顆、底火三片、鞭炮火藥一串、滑套一
    個、工具一批。
    理      由
一、訊據被告戊○○矢口否認犯罪，辯稱：槍彈是伊在網路上買的，伊並未改造，槍
    枝無法擊發，後來因為壞掉，伊將它分解開，丟在垃圾桶，警察於垃圾筒找回已
    斷之槍管用黏土連結裝入槍內，不知彈匣如何來，工具不是用來改造用的，是工
    人來伊那裡裝潢留下來的，警訊時警察叫伊照著筆錄講，還告訴伊在偵查以及原
    審也要照著警訊中所言講，這樣子可以判得比較輕云云，惟查右開犯罪事實業據
    被告於警訊、偵查及原審中坦承不諱 (見偵查卷第七、八、二十九、三十頁及原
    審卷第二十三頁、第七十一頁)，並有槍枝管制編號0000000000號、
    0000000000號改造手槍各壹把、槍管共伍支、彈簧肆條、鑽頭拾支、
    砂輪機壹台扣案可稽，而扣案之改造手槍二枝經送內政部警政署刑事警察局鑑定
    結果，認「送鑑改造槍枝（槍枝管制編號0000000000號）認係由仿Ｗ
    ＡＬＴＨＥＲ廠半自動手槍製造之玩具手槍換裝土造金屬槍管改造而成之改造手
    槍，可供擊發適用子彈使用，認具殺傷力，（槍枝管制編號000000000
    0號）認係仿ＢＥＲＥＴＴＡ廠半自動手槍製造之玩具手槍更換土造金屬槍管改
    造而成之手槍，機械性能良好，認具殺傷力」，子彈並無殺傷力，有內政部警政
    署刑事警察局九十二年九月十八日刑鑑字第０九二０一四五七五四號槍彈鑑定書
    一份（見偵查卷第三十八至四十二頁）在卷可憑，經本院再送請法務部調查局鑑
    定，認編號0000000000號槍枝係仿德國ＷＡＬＴＨＥＲＰＰＫ／ｓ７
    ．６５ｍｍ型式，由金屬材質製成的遊戲類槍枝，槍管經修復補強完全貫通口徑
    約８．７ｍｍ，機械性能良好，編號0000000000號槍枝係仿義大利Ｐ
    ．ＢＥＲＥＴＴＡ９ｍｍｓｈｏｒｔ型式，由金屬材質製成的遊戲類槍枝，槍管
    經修復補強完全貫通口徑約８．８ｍｍ，機械性能良好。送鑑二支槍枝依送鑑時
    之機械狀況及結構強度，不能發射制式槍彈，惟其槍管完全貫通且經過補強，能
    發射具殺傷力之土造子彈，送鑑子彈無殺傷力，有法務部調查局調科參字第０９
    ３００２３７７００號鑑定通知書在卷可按。次查證人即警員林振富、丁○○、
    丙○○於本院分別證述：「在駕駛座後面那把槍是當場查獲，查獲時是完整的，
    在樓上查獲的那把手槍，是我們同事在樓上查獲的，有拍照，筆錄是依被告所述
    記載」、「我是被分配在搜索住處的前面，被告開啟電動門之後，我們就直接進
    去搜索，在樓下被告所使用車子裡面查到一支槍，樓上查到另一支槍，當場查獲
    的東西，都有照相，沒有必要再組合，查獲當時拍照之照片即是卷附之照片」、
    「當天我們分在前、後門埋伏，我們由後門進去的時候，前面的已經查獲到了，
    我們進去的時候他們已在現場照相」等語，與卷附照片所示槍彈、工具查獲地點
    、情況相同，查獲之槍枝結構完整，並有彈匣，經本院勘驗被告戊○○於九十二
    年七月二十三日警訊之錄音帶：除偵卷第八頁第三行：貝瑞塔手槍有試射過二發
    ，應加載『有膛炸』，第五行：七月十七日晚上約二十時『七、八點』左右在台
    中縣大雅鄉上楓村附近墓地試射應更為『七、八點』，第七行：是我自己在家改
    造完成，應加載『沒有改造成功』外，其餘均與筆錄所載符合，警員係一問一答
    製作筆錄，有本院勘驗筆錄在卷可參，況被告於警訊及偵查中迭稱改造完成後有
    試射，於偵查中並明確供稱：砂輪機、鑽頭、銼刀、砂布係收到槍枝後的晚上到
    五金行購買的等語，其所舉之證人即鎮顥有限公司負責人謝慶熹於本院證稱：
    伊經營機械五金行，戊○○是常客，常常來買東西，未曾至被告家中幫他做過工
    作等語，被告就究係工人遺留復未能提出證據供調查。綜上所述，本件事證明確
    ，被告所辯顯係脫卸之詞，不足採信，其犯行應堪認定。至被告於上訴理由狀雖
    聲請傳訊證人李志明作證，然其於本院審理中供稱：被查獲的時候李志明沒有在
    場等語，且被告始終未呈報李志明之住址，況本件事證已明如上述，爰不予傳訊
    ，併予敘明。
二、按槍砲彈藥刀械管制條例條文中所謂『改造模型槍』，係指由產製槍械合法廠商
    製造之不具發射功能制式槍枝模型，經加工改造或得輕易改裝或加裝而具有發射
    功能及殺傷力之槍枝，『其他可發射金屬或子彈具有殺傷力之各式槍枝』，係指
    改造模型槍以外經製造、改造具殺傷力之其他槍枝（以玩具槍改造並具有殺傷力
    者，亦屬之），有內政部警政署八十五年十二月十一日八五警署保字第八八二四
    四號函可按，本案前開刑事警察局鑑定書雖稱槍枝管制管制編號0000000
    000號改造槍枝係改造模型槍，惟內容略以：該槍枝是由玩具手槍換裝土造金
    屬槍管製成等語，自非改造模型槍，應係誤載，核被告所為係犯槍砲彈藥刀械管
    制條例第十一條第一項之未經許可製造可發射子彈具有殺傷力之手槍罪，被告戊
    ○○製造前開槍枝後，其持有前開槍枝之行為乃製造之當然結果，不另論科（最
    高法院九十年度台上字第八八０號判決參照）。又非法製造槍砲彈藥刀械等違禁
    物，所侵害者為社會法益，如果同時製造之違禁物客體種類相同（同為手槍），
    縱令製造完成之客體有數個（如數支手槍），仍為單純一罪，不生想像競合犯之
    問題；除非同時製造二種以上不相同種類之違禁物客體（如同時製造手槍及子彈
    ，或手槍及爆裂物），始有一行為觸犯數罪名之想像競合犯適用（最高法院九十
    年度台上字第七二一三號判決參照），被告戊○○同時接續製造前開手槍二把係
    單純一罪，公訴人認係想像競合犯，容有誤會，再被告戊○○曾於八十九年間犯
    竊盜罪，經台灣台南地方法院於九十年四月三十日判處有期徒刑四月，同年六月
    二十六日確定，於九十年七月二十四日執行完畢，有台灣高等法院被告全國前案
   紀錄表一紙在卷可考，五年內再犯本件有期徒刑以上之罪，為累犯，依法加重其
    刑。原審予以論罪科刑固非無見，惟查扣案之槍管五支，除膛炸斷裂之一支外，
    ，另一支係塑膠材質製成，槍管內具有阻鐵，可防阻彈頭通過，其餘三支係長度
    、口徑均不同，兩端均有螺紋的金屬管，並非槍管，均不具殺傷力，彈簧四條，
    長短粗細不一，難以認定係槍枝的復進簧，或僅限於槍枝特定使用，不具有殺傷
    力，有上開法務部調查局調科參字第０９３００２３７７００號鑑定通知書在卷
    可查，被告辯稱上開槍管 (除膛炸一支外 )、彈簧非供改造槍枝使用，尚非無據
    ，該等物品顯亦非被告犯罪所得之物，原審併予宣告沒收，尚有未洽，另原審於
    事實欄記載家中之鞭炮、改造工具等，準備供作改造前開玩具手槍二把之用，於
    理由內記載該等物品與本案犯罪事實無關，不予宣告沒收，亦有未洽，被告上訴
    否認犯罪，雖無理由，然原審判決既有如上未當之處，應由本院將其撤銷改判，
    爰審酌被告犯罪之動機、目的、手段及其製造、持有槍枝之數量，所為對社會治
    安危害之程度暨犯罪後之態度等一切情狀，量處如主文第二項所示之刑，並就罰
    金刑部分諭知易服勞役之折算標準。扣案之改造金屬玩具手槍二枝（獲案槍枝管
    制編號0000000000及0000000000號），均係違禁物，依刑
    法第三十八條第一項第一款之規定宣告沒收，扣案之槍管其中膛炸之壹支及砂輪
    機壹台、鑽頭拾支係被告所有供犯罪使用之物，另銼刀二支、砂布二片係被告所
    有供犯罪預備之物，業據被告於偵、審中供明在卷，依刑法第三十八條第一項第
    二款宣告沒收。另扣案之槍管四支、彈簧四條、未具殺傷力之子彈成品十顆（其
    中六顆業經試射滅失，另一顆經拆解檢視）、子彈半成品一百六十二顆、底火三
    片、鞭砲火藥一串、滑套一個及工具一批，被告否認用以製造本案之槍枝，此外
    復查無其他證據足認該等物品與本案犯罪事實有關，且非違禁物，爰不予宣告沒
    收。
三、被告戊○○經合法傳喚，無正當理由不到庭，爰不待其陳述逕行判決。
四、據上論斷，應依刑事訴訟法第三百六十九條第一項前段、第三百六十四條、第三
    百七十一條、第二百九十九條第一項前段、槍砲彈藥刀械管制條例第十一條第一
    項、刑法第十一條前段、第四十七條、第三十八條第一項第一款、第二款、第四
    十二條第二項、罰金罰鍰提高標準條例第二條，判決如主文。
    本案經檢察官乙○○到庭執行職務。
中      華      民      國      九十三  年      九      月      二十三  日
                                臺灣高等法院臺中分院刑事第九庭
                                      審判長法  官  康  應  龍
                                            法  官  趙  春  碧
                                            法  官  張  國  忠
右正本證明與原本無異。
如不服本判決應於收受送達後十日內向本院提出上訴書狀，其未敘述上訴之理由者並
得於提起上訴後十日內向本院補提理由書（均須按他造當事人之人數附繕本）。
                                            書記官  黃  薰  慧
中      華      民      國      九十三  年      九      月      二十四  日
                                                                        Ａ
